【裁判字號】    97,上訴,2706
【裁判日期】    970731
【裁判案由】    毒品危害防制條例
【裁判全文】
臺灣高等法院刑事判決                97年度上訴字第2706號
上  訴  人
即  被  告  甲○○
上列上訴人因毒品危害防制條例案件，不服臺灣板橋地方法院97
年度訴字第923號，中華民國97年3月28日第一審判決（起訴案號
：臺灣板橋地方法院檢察署97年度毒偵字第1031號），提起上訴
，本院判決如下：
    主  文
上訴駁回。
    事  實
一、甲○○前於民國九十一年六月間因施用第一級毒品案件，經
    臺灣板橋地方法院九十二年度毒聲字第二八八八號裁定送臺
    北看守所附設勒戒所觀察、勒戒後，認無繼續施用毒品之傾
    向，於九十三年一月十五日執行觀察、勒戒完畢釋放，並由
    臺灣板橋地方法院檢察署檢察官以九十二年度毒偵字第二九
    一七號為不起訴處分。
二、甲○○前於九十二年間因搶奪案件，經國防部北部地方軍事
    法院以九十二年度信審字第二九○號判處有期徒刑一年二月
    確定，復因贓物案件，經臺灣板橋地方法院以九十三年度訴
    字第一五四三號判決判處有期徒刑六月確定，上開二罪經臺
    灣板橋地方法院以九十四年度聲字第一七三六號裁定應執行
    刑有期徒刑一年六月，於九十六年四月一日縮刑期滿執行完
    畢。詎其猶不知悔改，於前開觀察、勒戒完畢釋放後五年內
    ，基於施用第一級毒品海洛因之犯意，於九十六年十二月十
    日晚間某時許，在臺北縣新莊市○○路一八七巷三之四號五
    樓友人處所，以將毒品海洛因置入注射針筒（未扣案）加水
    液化後施打之方式，施用毒品海洛因一次。嗣於九十六年十
    二月十二日，甲○○因另涉他案為警查獲，經警採集其尿液
    送驗，呈施用第一級毒品海洛因之反應，始查悉上情。
三、案經臺北縣政府警察局樹林分局報告臺灣板橋地方法院檢察
    署檢察官偵查起訴。
    理  由
一、證據能力部分：
  (一)依據刑事訴訟法第一百五十六條第一項之規定，被告之自白
    非出於強暴、脅迫、利誘、詐欺、疲勞訊問、違法羈押或其
    他不正之方法，且與事實相符者，得為證據。經查，上訴人
    即被告甲○○於檢察官偵查、原審之自白，於本院審理時未
    到庭陳述或以書狀抗辯自白之非出於任意性，復與下述二證
    據所顯示之事實具有合致性，衡諸上揭說明，應認其自白具
    有證據能力。
  (二)本件認定事實所引用之本件卷證所有證據（文書證據），檢
    察官於本院未主張排除前開書證之證據能力，且迄於本院言
    詞辯論終結前未表示異議，被告亦未到庭或以書狀表示異議
    ，本院經審酌前開書證並非公務員違背法定程序所取得，亦
    無刑事訴訟法第一百五十九條之四顯有不可信之情況，故上
    揭卷證證據（文書證據），應有證據能力。
二、訊據被告對於上揭施用第一級毒品海洛因之犯行於檢察官偵
    查及原審審理時均坦承不諱（偵卷一七頁，原審卷二三頁）
    。而被告為警查獲時所採集之尿液（檢體編號：Ｚ0000
    00000號），經送台灣檢驗科技股份有限公司檢驗結果
    ，呈嗎啡陽性反應，有台灣檢驗科技股份有限公司九十六年
    十二月二十五日濫用藥物尿液檢驗報告、尿液代碼表各一紙
    在卷可憑（偵卷五、七頁）。足認被告任意性自白與事實相
    符，堪予採信。再被告前於九十一年六月間因施用第一級毒
    品案件，經臺灣板橋地方法院九十二年度毒聲字第二八八八
    號裁定送臺北看守所附設勒戒所觀察、勒戒後，認無繼續施
    用毒品之傾向，於九十三年一月十五日執行觀察、勒戒完畢
    釋放，並由臺灣板橋地方法院檢察署檢察官以九十二年度毒
    偵字第二九一七號為不起訴處分等情，有本院被告前案紀錄
    表在卷可稽（本院卷九頁背面），其受觀察、勒戒執行完畢
    釋放後，於五年以內之九十六年十二月十日再犯本件施用毒
    品之犯行，自應依法追訴處罰。綜上，本件事證明確，被告
    犯行堪以認定，應依法論科。
三、論罪理由：
  (一)按海洛因係毒品危害防制條例第二條第二項第一款所列之第
    一級毒品。核被告所為，係犯毒品危害防制條例第十條第一
    項之施用第一級毒品罪。其因施用毒品海洛因而持有該毒品
    之低度行為，應為施用之高度行為所吸收，不另論罪。
  (二)被告有如事實二所載犯罪科刑及執行完畢之情形，有本院被
    告前案紀錄表在卷可查（本院卷九頁、十頁背面），其於有
    期徒刑執行完畢後五年內，故意再犯本件有期徒刑以上之罪
    ，應依刑法第四十七條第一項之規定，論以累犯，並依法加
    重其刑。
四、原審以事證明確，適用刑事訴訟法第二百七十三條之一第一
    項、第二百九十九條第一項前段，毒品危害防制條例第十條
    第一項，刑法第十一條前段，第四十七條第一項等規定，並
    審酌被告曾因相同犯行經觀察、勒戒之處遇，猶未能知所警
    惕，顯然漠視法令之禁制，惟其犯罪行為主要係戕害自身，
    並未直接積極損害他人之利益，且事後坦承犯行，犯後態度
    尚稱良好，暨其施用毒品之動機、目的、素行等一切情狀，
    量處有期徒刑九月等情；其認事用法尚無違誤，量刑亦屬妥
    適。被告以其涉毒未深，羈押期間已將毒癮完全戒除，亦有
    正常工作，惟因施用毒品而罹患後天免疫不全症候群（即Ａ
    ＩＤＳ）之惡疾，又因親友疏離，無法接受事實，方再次染
    上毒癮而為本件犯行，深自悔悟，期能從輕量刑等語提起上
    訴。惟按量刑之輕重，係屬事實審法院得依職權自由裁量之
    事項，苟已斟酌刑法第五十七條各款所列情狀，而未逾越法
    定刑度，不得遽指為違法（最高法院九十五年台上字第七二
    一四號判決參照）。經查原判決既已審酌上揭情節後，依法
    為刑罰之量定，經核尚無違法或顯然失當之情形，至於被告
    是否罹有後天免疫不全症候群之惡疾，亦無足執之減免其罪
    責，被告以前揭情詞上訴，於法無據，難謂有理由，應予駁
    回。
五、被告甲○○經合法傳喚無正當理由不到庭，爰不待其陳述逕
    行判決。
據上論斷，應依刑事訴訟法第三百七十一條、第三百六十八條，
判決如主文。
本案經檢察官王壬貴到庭執行職務。
中    華    民    國    97    年    7    月    31    日
            刑事第十八庭  審判長法  官  吳鴻章
                                法  官  周政達
                                法  官  段景榕
以上正本證明與原本無異。
如不服本判決，應於收受送達後十日內向本院提出上訴書狀，其
未敘述上訴之理由者並得於提起上訴後十日內向本院補提理由書
（均須按他造當事人之人數附繕本）。
                                書記官  陳靜姿
中    華    民    國    97    年    7    月    31    日
附錄：本案論罪科刑法條全文
毒品危害防制條例第10條
施用第一級毒品者，處 6 月以上 5 年以下有期徒刑。
施用第二級毒品者，處 3 年以下有期徒刑。


司法院資訊處製作；財團法人民間司法改革基金會備份。
